---
title: "Proyecto Medio Semestre"
author: "Jonathan Guaygua, Pablo Encalada, Ignacio Zurita"
date: "`r Sys.Date()`"
output: 
  prettydoc::html_pretty:
    theme: cayman
---

# Base de datos

Creacion base de datos e importacion de librerias



```{r}
data_ufc <- read.csv('ufc_fighters.csv')
library(ggplot2)
library(dplyr)
library(tidyr)
library(formattable)
library(knitr)

str(data_ufc)

formattable(head(data_ufc), 
            align =c("l","l","c","c","c")
            )
```

# Limpieza
Limpieza de variables para la base de datos

```{r}
data_ufc <- data_ufc %>%
  mutate(Weight = gsub("lbs.", "", Weight))

data_ufc <- data_ufc %>%
  mutate(Height = gsub("' ", "." , Height))

data_ufc <- data_ufc %>%
  mutate(Height = gsub("\"", "" , Height))

data_ufc <- data_ufc %>%
  mutate(Reach = gsub("\"", "" , Reach))

data_ufc$Reach = as.numeric(data_ufc$Reach)

#Pulgadas a pies

data_ufc <- data_ufc %>% mutate(Reach = Reach/100)

data_ufc$Weight = as.numeric(data_ufc$Weight)
 
data_ufc$Height = as.numeric(data_ufc$Height)


data_ufc$reach <- NA
# Asignar los valores de victorias sin los NA en la Height
data_ufc$reach[!is.na(data_ufc$Height)] <- data_ufc$Reach[!is.na(data_ufc$Height)]

alcance <- na.omit(data_ufc$reach)

data_ufc$height <- ifelse(!is.na(data_ufc$Reach), data_ufc$Height, NA)

altura1 <- na.omit(data_ufc$height)


data_ufc$ganadas <- NA
# Asignar los valores de victorias sin los NA en la Weight
data_ufc$ganadas[!is.na(data_ufc$Weight)] <- data_ufc$Wins[!is.na(data_ufc$Weight)]

victorias <- na.omit(data_ufc$ganadas)

str(data_ufc)
formattable(head(data_ufc), 
            align =c("l","l","c","c","c")
            )
```

```{r}
summary(data_ufc)
```
# Maximos y Minimos
Calculamos los maximos y minimos para algunas variables.
## Maximo peso
```{r}
peso <- na.omit(data_ufc$Weight)
weight_max <- max(peso)
temp_df <- data_ufc %>%
  filter(., as.logical(Weight == as.numeric(weight_max))) %>%
  select(First.Name, Last.Name, Nickname, Weight, Height)

formattable(temp_df, 
            align =c("l","l","c","c","c"),
            list(`Weight` = formatter(
              "span", style = ~ style(color = "#71CA97",font.weight = "bold") ))
)
```
## Minimo peso
```{r}
weight_min <- min(peso)
temp_df <- data_ufc %>%
  filter(., as.logical(Weight == as.numeric(weight_min))) %>%
  select(First.Name, Last.Name, Nickname, Weight, Height)

formattable(temp_df, 
            align =c("l","l","c","c","c"),
            list(`Weight` = formatter(
              "span", style = ~ style(color = "#71CA97",font.weight = "bold") ))
)
```
## Maximo altura
```{r}
altura <- na.omit(data_ufc$Height)
height_max <- max(altura)
temp_df <- data_ufc %>%
  filter(., as.logical(Height == as.numeric(height_max))) %>%
  select(First.Name, Last.Name, Nickname, Height, Weight)


formattable(temp_df, 
            align =c("l","l","c","c","c"),
            list(`Height` = formatter(
              "span", style = ~ style(color = "#71CA97",font.weight = "bold") ))
)
```
## Minima altura
```{r}
height_min <- min(altura)
temp_df <- data_ufc %>%
  filter(., as.logical(Height == as.numeric(height_min))) %>%
  select(First.Name, Last.Name, Nickname, Height, Weight)

formattable(temp_df, 
            align =c("l","l","c","c","c"),
            list(`Height` = formatter(
              "span", style = ~ style(color = "#71CA97",font.weight = "bold") ))
)
```
## Maximo alcance
```{r}
alcance1 <- na.omit(data_ufc$Reach)
reach_max <- max(alcance1)
temp_df <- data_ufc %>%
  filter(., as.logical(Reach == as.numeric(reach_max))) %>%
  select(First.Name, Last.Name, Nickname, Reach ,Height, Weight)

formattable(temp_df, 
            align =c("l","l","c","c","c"),
            list(`Reach` = formatter(
              "span", style = ~ style(color = "#71CA97",font.weight = "bold") ))
)
```

## Minimo alcance
```{r}
reach_min <- min(alcance1)
temp_df <- data_ufc %>%
  filter(., as.logical(Reach == as.numeric(reach_min))) %>%
  select(First.Name, Last.Name, Nickname, Reach ,Height, Wins)

formattable(temp_df, 
            align =c("l","l","c","c","c", "c"),
            list(`Reach` = formatter(
              "span", style = ~ style(color = "#71CA97",font.weight = "bold") ))
)

```
## Maximas victorias
```{r}
wins_max <- max(victorias)
temp_df <- data_ufc %>%
  filter(., as.logical(Wins == as.numeric(wins_max))) %>%
  select(First.Name, Last.Name, Nickname, Reach ,Height, Wins)

formattable(temp_df, 
            align =c("l","l","c","c","c", "c"),
            list(`Wins` = formatter(
              "span", style = ~ style(color = "#71CA97",font.weight = "bold") ))
)

```
## Minima victorias
```{r}
wins_min <- min(victorias)
temp_df <- data_ufc %>%
  filter(., as.logical(Wins == as.numeric(wins_min))) %>%
  select(First.Name, Last.Name, Nickname, Reach ,Height, Wins)
item_count <- nrow(temp_df)
temp_df <- head(temp_df, 10)

formattable(temp_df, 
            align =c("l","l","c","c","c", "c"),
            list(`Wins` = formatter(
              "span", style = ~ style(color = "#71CA97",font.weight = "bold") ))
)
print(item_count)
```
```{r}


min_max_summary <- data.frame(
  Variable = c("Height", "Reach", "Wins"),
  MinValue = c(height_min, reach_min, wins_min),
  MaxValue = c(height_max, reach_max, wins_max)
)

formattable(min_max_summary, 
            align =c("l","c","c","c"), 
            list(`Variable` = formatter(
              "span", style = ~ style(color = "grey",font.weight = "bold")),
              `MinValue`= color_tile("#71CA97", "#74ed9d"),
              `MaxValue`= color_tile("#71CA97", "#74ed9d")
))
```

# Promedios
Se calcularon los promedios para algunas variables
## Peso promedio

```{r}
peso_ufc <- mean(data_ufc$Weight, na.rm = TRUE)
print(peso_ufc)
```

## Altura promedio

```{r}
altura_ufc <- mean(data_ufc$Height, na.rm = TRUE)
print(altura_ufc)


temp_df <- data.frame(
  Variable = c("Weight", "Height"),
  Promedio = c(peso_ufc, altura_ufc)
)

formattable(temp_df, 
            align =c("l","c","c","c"), 
            list(`Variable` = formatter(
              "span", style = ~ style(color = "grey",font.weight = "bold")),
              `Promedio`= color_tile("#71CA97", "#74ed9d")
))
```

# Tabla frecuencia altura

```{r}

df_height <- as.data.frame(table(data_ufc$Height))
colnames(df_height) <- c("Height", "Frequency")

ggplot(data = df_height, aes(x = Height, y = Frequency)) +
  geom_bar(stat = "identity", fill = "skyblue") +
  labs(
    title = "Frequency of Heights",
    x = "Height",
    y = "Frequency"
  ) +
  theme_minimal()
```

Podemos concluir que las alturas que mas se repiten son 5 y 6 pies.

# Relacion entre Height y Reach

## Diagrama de dispercion

```{r}

ggplot(data = data_ufc, aes(x = Height, y = Reach)) +
  geom_point(color = "steelblue", size = 3) +
  labs(
    title = "Scatter Plot of Height vs. Reach",
    x = "Height",
    y = "Reach"
  ) +
  theme_minimal()
```

## Correlacion Height y Reach

```{r}
cor_h_r <- cor(altura1, alcance)
print(cor_h_r)
```

## Regrecion lineal Height y Reach

```{r}
h_r_regrecion_lineal <- lm(alcance ~ altura1, data_ufc = data_ufc)
summary(h_r_regrecion_lineal)
```

# Relacion entre Weight y Wins

## Diagrama de dispercion

```{r}

max_peso <- max(peso)

# Create the scatter plot with custom styling
ggplot(data = data_ufc, aes(x = Weight, y = Wins)) +
  geom_point(color = "steelblue", size = 3) +  # Customize point color and size
  theme_minimal() +  # Use a minimal theme
  labs(
    title = "Wins vs. Weight in UFC",
    x = "Weight (lbs)",
    y = "Number of Wins"
  ) +
  theme(
    plot.title = element_text(hjust = 0.5, size = 16, face = "bold"),  # Center title, adjust size and style
    axis.title = element_text(size = 1),  # Customize axis label size
    axis.text = element_text(size = 10),   # Customize axis tick label size
    panel.grid.major = element_blank(),    # Remove major gridlines
    panel.grid.minor = element_blank(),    # Remove minor gridlines
    panel.border = element_blank(),        # Remove plot border
    legend.position = "none"               # Remove legend
  ) +
  annotate("text", x = max(data_ufc$Weight, na.rm = TRUE), y = max(data_ufc$Wins), 
           label = paste("Max Weight:", round(max(data_ufc$Weight, na.rm = TRUE), 2)),
           vjust = 1, hjust = 1)  # Add annotation for maximum weight






```

## Correlacion Weight y Wins

```{r}

cor_w_w <- cor(peso , victorias)
print(cor_w_w)
```

## Regrecion lineal Weight y Wins

```{r}
w_w_regrecion_lineal <- lm(victorias ~ peso, data_ufc = data_ufc)
summary(w_w_regrecion_lineal)
```

# Relacion entre Reach y Wins

## Correlacion entre Reach y Wins

```{r}
# Calcular la correlación entre Reach y Wins
correlation <- cor(data_ufc$Reach, data_ufc$Wins, use="complete.obs")

# Mostrar el coeficiente de correlación
cat("Coeficiente de correlación entre Reach y Wins:", correlation, "\n")
```

## Numero de victorias promedio por cada Reach
```{r}

avg_wins_by_reach <- aggregate(data_ufc$Wins, by = list(data_ufc$Reach), FUN = mean)

colnames(avg_wins_by_reach) <- c("ReachGroup", "PromedioWins")

ggplot(data = avg_wins_by_reach, aes(x = ReachGroup, y = PromedioWins)) +
  geom_bar(stat = "identity", fill = "steelblue") +
  labs(title = "Average Number of Wins per Reach Group", x = "Reach", y = "Average Wins") + geom_text(aes(x = min(ReachGroup), y = max(PromedioWins), 
                   label = paste("Correlation:", round(correlation, 2)), vjust = 2), hjust = 0)

```
## Numero de victorias promedio por cada Reach en intervalos
```{r}

# Crear grupos de Reach personalizados con rangos más amplios
data_ufc$Reach_Group <- cut(data_ufc$Reach, 
                            breaks = c(0.5, 0.55, 0.6, 0.65, 0.7, max(data_ufc$Reach, na.rm = TRUE)), 
                            labels = c("5-5.5", "5.5-6", "6-6.5", "6.5-7", "7+"),
                            include.lowest = TRUE)

# Calculamos el número de victorias promedio para cada grupo
avg_wins_by_reach <- aggregate(data_ufc$Wins, by = list(data_ufc$Reach_Group), FUN = mean)

colnames(avg_wins_by_reach) <- c("Reach_Group", "PromedioWins")

colors <- c("#d61347", "#404adb", "#39a82a", "purple", "orange")


# Create a data frame with the average wins and reach group
df <- data.frame(Reach_Group = avg_wins_by_reach$Reach_Group, PromedioWins = avg_wins_by_reach$PromedioWins)

# Create the barplot using ggplot2
ggplot(data = df, aes(x = Reach_Group, y = PromedioWins, fill = Reach_Group)) +
  geom_bar(stat = "identity", width = 0.5) +
  scale_fill_manual(values = colors) +
  labs(
    title = "Average Number of Wins per Reach Group",
    x = "Reach Group",
    y = "Average Wins"
  ) + geom_text(aes(x = 0, y = max(PromedioWins), 
                   label = paste("Correlation:", round(correlation, 2)), vjust = 2), hjust = -1)

```




# Relacion entre Stance y Wins

## Calculo de numero de peleadores por Stance

```{r}
# Realizar un análisis de tablas de contingencia entre Stance y Wins
table_contingency <- table(data_ufc$Stance, data_ufc$Wins)

# Realizar un test de chi-cuadrado para determinar si hay asociación
chi_squared_test <- chisq.test(table_contingency)

# Mostrar los resultados del test
print(chi_squared_test)

p_value <- chi_squared_test$p.value


#Calculamos cuantos peleadores usan cada stance
stance_counts <- table(data_ufc$Stance)

stance_counts_df <- data.frame(Stance = names(stance_counts), Count = as.vector(stance_counts))

print(stance_counts_df)

#Grafica de pastel
ggplot(stance_counts_df, aes(x = 1, y = Count, fill = Stance, label = Count)) +
  geom_bar(width = 1, stat = "identity") +
  coord_polar("y", start = 0) +
  geom_text(position = position_stack(vjust = 0.5)) +
  labs(title = "Number of Fighters by Stance") +
  theme_void() +
  theme(legend.position = "right") +
  theme(plot.title = element_text(hjust = 0.5))

```

## Calculo de promedio de Wins por Stance

```{r}
data_ufc_filtered <- data_ufc %>% #Filtramos datos vacios
  filter(Stance != "") 
#Calculamos la media para cada grupo
avg_wins_by_stance <- aggregate(data_ufc_filtered$Wins, by = list(data_ufc_filtered$Stance), FUN = mean)
colnames(avg_wins_by_stance) <- c("Stance", "PromedioWins")


colors <- c("#e0cd69", "#4fd945", "#7396d1", "#404adb", "pink")


ggplot(data = avg_wins_by_stance, aes(x = Stance, y = PromedioWins, fill = Stance)) +
  geom_bar(stat = "identity", width = 0.5) +
  labs(
    title = "Number of Wins by Stance",
    x = "Stance",
    y = "Average Number of Wins"
  ) +
  scale_fill_manual(values = colors)  + geom_text(aes(x = 0, y = max(PromedioWins), 
                   label = paste("P value:", p_value), vjust = 2), hjust = -0.6)



```
## Pruebas de ANOVA
```{r}
# Realizar un análisis de varianza (ANOVA)
anova_result <- aov(Wins ~ Stance, data = data_ufc)

# Realizar una prueba de Tukey para comparaciones múltiples
tukey_result <- TukeyHSD(anova_result)

# Mostrar los resultados de las comparaciones múltiples
print(tukey_result)

```

```{r}
# Realizar un análisis de varianza (ANOVA)
anova_result <- aov(Wins ~ Stance, data = data_ufc)

# Resumen del ANOVA
summary(anova_result)
```




